Inventaris van het archief van de Directie Algemene Zaken, Milieu en Planologievan het Ministerie van Landbouw en Visserij, (1961) 1970-1987 (1988)
Nationaal Archief, Den Haag
Ministerie van Landbouw: Directie Algemene Zaken, Milieu en Planologie
Landbouw / Algemene Zaken
1961-1988
merendeel 1970-1987
L14
24.20 meter; 1130 inventarisnummers.
Normale geschreven, getypte en gedrukte documenten, geen bijzondere handschriften.
Nationaal Archief, Den Haag
Ministerie van Landbouw en Visserij / Directoraat-Generaal voor de Landinrichting en de Visserijen / Directie Algemene Zaken, Milieu en Planologie (AMP), 1971-1986
Ministerie van Landbouw en Visserij / Directoraat-Generaal voor de Landinrichting en de Visserijen / Directie Algemene Zaken, Milieu en Planologie / Afdeling Milieu, 1978-1986
Ministerie van Landbouw en Visserij / Directoraat-Generaal voor de Landinrichting en de Visserijen / Directie Algemene Zaken, Milieu en Planologie / Afdeling Pacht, 1978-1986
Ministerie van Landbouw en Visserij / Directoraat-Generaal voor de Landinrichting en de Visserijen / Directie Algemene Zaken, Milieu en Planologie / Afdeling Planologie, 1971-1986
Stichting Ontwikkelings- en Saneringsfonds voor de Landbouw, 1978-1986
De directie Algemene Zaken, Milieu en Planning hield zich in algemene zin bezig met het werkgebied van het ministerie van Landbouw en Vvisserij in relatie tot de rest van de samenleving. Een belangrijk deel van haar archief wordt ingenomen door de beantwoording van Kamervragen. Verder bevat het archief veel materiaal over milieuvraagstukken zoals luchtvervuiling (zure regen) en verontreiniging van bodem en grondwater door landbouwbedrijven en landbouwproductenverwerkende industrie. Daarnaast komt de ruimtelijke ordening van Nederland uitgebreid aan bod, o.m. in de planning van landbouw- en bosgebieden, inpolderingsprojecten (Markerwaard!) en maaregelen m.b.t. natuurbescherming (o.m. de Waddenzee, de Oostvaardersplassen en de Oosterschelde), de aankoop en verkoop van gronden door Staatsbosbeheer, de herverkaveling van landbouwbedrijven, de herstructurering van glastuingebieden en de normering van grond- en pachtprijzen.Het archief geeft ten slotte inzicht in de internationale samenwerking op het gebied van beleidsontwikkeling m.b.t. landbouw en visserij: niet alleen in brede verbanden als de Europese Gemeenschap en de Verenigde Naties, maar ook bilateraal met landen in het Verre en Nabije Oosten.
Archiefvorming
Geschiedenis van de archiefvormer
De directie Algemene Zaken, Milieu en Planologie (AMP) wordt in 1971 opgericht en komt onder het Directoraat-Generaal voor de Landinrichting en de Visserijen te vallen.
De taak van dit Directoraat-Generaal is:
Het inrichten en cultuurtechnisch verbeteren van het platteland.
De aangelegenheden op het terrein van de ruimtelijke ordening en het milieubeheer voor zoverre die verband houden met de bemoeiingen van het ministerie.
De aankoop en het tijdelijk beheer van gronden ten behoeve van de landbouw en andere doeleinden van algemeen belang.
Het beheer van bossen en natuurterreinen.
De aangelegenheden met betrekking tot de jacht en het faunabeheer.
De aangelegenheden met betrekking tot de beroeps- en sportvisserij.
De taken van de directie AMP waren specifiek:
Aangelegenheden van organisatorische, personele, financiële en algemene aard.
De coördinatie van aangelegenheden op het terrein van ruimtelijke ordening, de recreatie en het milieubeheer voor zoverre die verband houden met de bemoeiingen van het ministerie.
Aangelegenheden betreffende het Ontwikkelings- en Saneringsfonds voor de Landbouw.
Aangelegenheden op statistisch gebied voor zover gelegen op het terrein van het Directoraat-Generaal.
Aangelegenheden betreffende de pacht.
Onder de directie ressorteren de secretariaten voorde aangelegenheden betreffende:
Voedsel- en Landbouworganisatie (Food and Agricultural Organisation (FAO))
Verenigde Naties (VN)
Economische Commissie voor Europa (ECE)
De directie bestond uit de volgende onderdelen:
Afdeling Milieu
Afdeling Pacht
Afdeling Planologie
Stichting Ontwikkelings- en Saneringsfonds voor de Landbouw
De afdelingen Milieu en Pacht worden pas in 1978 opgericht, wanneer er ook een grote reorganisatie binnen het Directoraat-Generaal plaatsvindt.
In 1986 houdt de directie AMP te bestaan. In dat jaar veranderde opnieuw de indeling van het Directoraat-Generaal en daarmee werden de taken van de directie AMP overgenomen door de Gebieden en Kwaliteitszorg.
Geschiedenis van het archiefbeheer
De archieven zijn door het Ministerie van Landbouw, Natuur en Voedselkwaliteit in 2010 aan het Nationaal Archief overgedragen.
De verwerving van het archief
Het archief is krachtens bepalingen van de Archiefwet overgebracht.
Inhoud en structuur van het archief
01.01.01
Selectie en vernietiging
Het selecteren voor vernietiging heeft plaatsgevonden op basis van de volgende selectielijsten:
Selectielijst voor de neerslag van de handelingen van de Minister van Landbouw, Natuur en Voedselkwaliteit binnen het beleidsterrein pachtaangelegenheden vanaf 1945. Deze lijst is gepubliceerd in de Staatscourant van 14 juli 2008, nr. 133/ pag. 14.
Selectielijst voor de neerslag van de handelingen van de Minister van Landbouw, Natuurbeheer en Visserij binnen het beleidsterrein bosbouw over de periode 1945-1995. Deze lijst is gepubliceerd in de Staatscourant van 5 maart 1998, nr. 51 / pag. 8.
Selectielijst voor de neerslag van de handelingen van de Minister van Landbouw, Natuur en Voedselkwaliteit en de onder hem ressorterende actoren op het beleidsterrein Landinrichting over de periode 1945-1993. Deze lijst is gepubliceerd in de Staatscourant 10 januari 2006, nr. 7/ pag. 11.
Selectielijst voor de neerslag van de handelingen van de Minister van Landbouw, Natuurbeheer en Visserij en de onder hem ressorterende actoren op het beleidsterrein natuur- en landschapsbeheer over de periode vanaf 1945. Deze lijst is gepubliceerd in de Staatscourant 10 november 2000, nr. 219/ pag. 8.
Selectielijst voor de neerslag van de handelingen van de Minister van Landbouw, Natuur en Voedselkwaliteit en de onder hem ressorterende actoren op het beleidsterrein Land bouwkwaliteit en voedselveiligheid en kwaliteit van het uitgangsmateriaal en biotechnologie over de periode vanaf 1945'. Deze lijst is gepubliceerd in de Staatscourant van 21 mei 2007, nr. 95 / pag. 8.
Selectielijst voor de neerslag van de handelingen van de Minister van Landbouw, Natuur en Voedselkwaliteit en de onder hem ressorterende actoren op het beleidsterrein Landbouwstructuurbeleid over de periode vanaf 1945'. Deze lijst is gepubliceerd in de Staatscourant van 27 maart 2008, nr. 60 / pag. 25.
Selectielijst voor de neerslag van de handelingen van de Minister van Landbouw, Natuur en Voedselkwaliteit en de onder hem ressorterende actoren op het beleidsterrein Rijksbegroting over de periode 1945-2000. Deze lijst is gepubliceerd in de Staatscourant 30 juli 1998, nr. 142. Rekening houdend met de actualisatie in de Staatscourant 31 maart 2005, nr. 62 / pag. 34.
Selectielijst voor de neerslag van de handelingen van de Minister van Landbouw, Natuur en Voedselkwaliteit en de onder hem ressorterende actoren op het beleidsterrein Overheidsinformatievoorziening over de periode 1945-1999. Deze lijst is gepubliceerd in de Staatscourant 20 oktober 2003, nr. 202 / pag. 11.
Selectielijst voor de neerslag van de handelingen van de Minister van Landbouw, Natuur en Voedselkwaliteit en de onder hem ressorterende actoren op het beleidsterrein Organisatie van de Rijksoverheid over de periode 1945-1999. Deze lijst is gepubliceerd in de Staatcourant van 30 juli1998, nr. 142. Rekening houdend met de actualisatie in de Staatscourant 31 maart 2005, nr. 62 / pag. 34.
Selectielijst voor de neerslag van de handelingen van de Minister van Landbouw, Natuur en Voedselkwaliteit, tevens als vakminister, en de onder hem ressorterende actoren op het deelbeleidsterrein arbeidsverhoudingen bij de overheid over de periode 1945-1995 (1997). Deze lijst is gepubliceerd in Staatscourant 16 oktober 2001, nr. 200/pag. 10. Rekening houdend met het Basisselectiedocument op het deelbeleidsterrein van personeelszaken, t.w. het personeelsdossier. Deze lijst is gepubliceerd in de Staatscourant 20 november 2007, nr. 225 / pag. 15 en gerectificeerd in de Staatscourant 18 december 2007, nr. 245.
Selectielijst voor de neerslag van de handelingen van de Minister van Binnenlandse Zaken en Koninkrijksrelaties, tevens als vakminister, en de onder hem ressorterende actoren op het deelbeleidsterrein formatiebeleid, arbeidsmarktbeleid en personeelsontwikkeling en mobiliteit over de periode 1945-1996. Deze lijst is gepubliceerd in de Staatscourant van 16 oktober 2001, nr. 201 / p. 10. Rekening houdend met het Basisselectiedocument op het deelbeleidsterrein van personeelszaken, t.w. het personeelsdossier. Deze lijst is gepubliceerd in de Staatscourant 20 november 2007, nr. 225/pag. 15 en gerectificeerd in de Staatscourant 18december2007, nr. 245.
Aanwijzingen voor de gebruiker
Openbaarheidsbeperkingen
Volledig openbaar.
Materiële beperkingen
Het archief kent geen beperkingen voor het raadplegen van stukken als gevolg van slechte materiële staat.
Aanvraaginstructie
Openbare archiefstukken kunnen online worden aangevraagd en gereserveerd. U kunt dit ook via de terminals in de studiezaal van het Nationaal Archief doen. Om te kunnen reserveren dient u de volgende stappen te volgen:
U maakt een profiel aan op www.gahetna.nl, en logt vervolgens in
Via de archiefinventaris (alleen de beschrijvingen met rode nummers) selecteert u het gewenste archiefstuk door op de knop 'Reserveren' te klikken
In het volgende scherm geeft u aan op welke dag u het archiefstuk wilt inzien
Indien u zich bevindt in de studiezaal en een tafelnummer heeft ontvangen kunt u dit nummer vermelden. Als u geen tafelnummer heeft kunt u tafelnummer 777 laten staan
Vervolgens bevestigt u uw reservering door deze te versturen.
Verwant materiaal
Beschikbaarheid van kopieën
De inventarisnummers van dit archief zijn niet in kopievorm beschikbaar.
Beschrijving van de series en archiefbestanddelen
- Directie Algemene Zaken, Milieu en Planologie, A
  - Organisatie, 07
    - Organisatie en reorganisatie, 07.125
      - Stukken betreffende het beantwoorden van kamervragen met betrekking tot de reorganisatie van diensten en taken van het Staatsbosbeheer en de Cultuurtechnische Dienst., 1971 - 1972; 1; omslag
      - Stukken betreffende het adviseren van de minister met betrekking tot de organisatie en reorganisatie van het ministerie., 1971 - 1979; 2; pak
      - Stukken betreffende het beschrijven van de interne organisatie van de directie., 1981 - 1984; 3; pak
      - Stukken betreffende het wijzigen van de regeling van de organisatie van het ministerie., 1985; 4; omslag
    - Betrekkingen tot andere lichamen, 07.2
      - Stukken betreffende het informeren van de minister met betrekking tot de samenwerking met andere ministeries., 1971 - 1979; 5; pak
      - Stukken betreffende het informeren van de minister en/of de staatssecretaris ter voorbereiding van werkbezoeken., 1983 - 1985; 6-7
        - Werkbezoeken aan onder andere het Westland, de Coöperatie Nederlandse Champignonkwekersvereniging,(CNC), Friesland en de Unie van Waterschappen.1983 - 1985, 6; pak
        - Werkbezoek van de minister aan het provinciaal bestuur van Noord-Brabant op 21 maart 1984 in verband met de problematiek van de mestoverschotten.1984, 7; pak
    - Functionering van het orgaan, 07.35
      - Stukken betreffende het leveren van een bijdrage aan voorlichtingsmateriaal over het gevoerde beleid tijdens de kabinetsperiodes De Jong, Biesheuvel en Den Uyl., 1970 - 1975; 8; omslag
      - Lezingen, voordrachten en persconferenties door de minister, door de directeur-generaal voor de Landinrichting en de Visserijen, alsmede door de directeur van de Directie Algemene Zaken, Milieu en Visserij., 1970 - 1985; 9-11
        - 1970 - 1977, 9; omslag
        - 1980 - 1982, 10; pak
        - 1983 - 1985, 11; pak
      - Stukken betreffende het evalueren van de organisatie en de werkwijze van onder het Directoraat-Generaal voor de Landbouw en Visserij ressorterende diensten., 1971 - 1973; 12; omslag
      - Stukken betreffende het beantwoorden van kamervragen met betrekking tot de bouw en de veiligheid van de rijkskantorenflat Westraven en de verhuizing ernaartoe., 1971 - 1979; 13; pak
      - Stukken betreffende het beantwoorden van vragen en opmerkingen van de Vaste Commissie voor de Rijksuitgaven met betrekking tot het deelrapport Heroverweging groene nota's., 1980 - 1983; 14; omslag
      - Stukken betreffende werkzaamheden van de Werkgroep Hoofdstructuur Provinciale Organisatie LaGroBo (Landinrichting, Grondbeheer en Bosbeheer)., 1980 - 1984; 15-19
        - Algemeen.1980 - 1984, 15; pak
        - Instelling.1980, 16; omslag
        - Vergaderstukken.1980, 17-19
          - 1980 jan. - juni, 17; pak
          - 1980 juni - sep., 18; pak
          - 1980 okt., 19; pak
      - Stukken betreffende het beleidsvoornemen met betrekking tot wijziging van de hoofdstructuur van de provinciale organisatie., 1981 - 1985; 20-23
        - Directoraat-Generaal voor Landinrichting, Grond- en Bosbeheer.1981, 20; pak
        - Directoraat-Generaal Landelijke Gebieden en Kwaliteitszorg.1983 - 1985, 21-22
          - Algemeen.1983 - 1984, 21; pak
          - Interne organisatie in de provincies.1985, 22; omslag
        - Reorganisatie van de directies.1983 - 1984, 23; pak
      - Stukken betreffende het omvormen van de directie tot een directie Algemene Zaken., 1983 - 1985; 24; omslag
      - Stukken betreffende werkzaamheden van de Commissie Wijziging Organisatiestructuur., 1971 - 1973; 25-26
        - Algemeen.1971 - 1973, 25; omslag
        - Vergaderstukken.1971 - 1973, 26; pak
    - Lichamen, organen, instellingen en functionarissen, 07.5
      - Stukken betreffende het beantwoorden van vragen van leden van de Vaste Commissie voor de Landbouw en de Visserij met betrekking tot visserij-aangelegenheden., 1971 - 1975; 27; pak
      - Stukken betreffende het beantwoorden van kamervragen met betrekking tot diverse onderwerpen., 1971 - 1983; 28-30
        - 1971 - 1975, 28; pak
        - 1976 - 1979, 29; pak
        - 1980 - 1983, 30; omslag
      - Stukken betreffende het voeren van planologisch overleg tussen het ministerie en het Landbouwschap., 1976 - 1981; 31; omslag
      - Stukken betreffende het aan de minister verstrekken van documentatie met betrekking tot de nieuwe Pachtnormen ten behoeve van het overleg met de Vaste Commissie voor de Landbouw uit de Tweede Kamer., 1977 - 1979; 32; omslag
      - Stukken betreffende het leveren van bijdragen aan de vergaderingen van de Vaste Commissie voor de Landbouw en Visserij van de Tweede Kamer der Staten-Generaal., 1980 - 1985; 33-35
        Niet nader onder te verdelen.
        - 1980 - 1983, 33; pak
        - 1983 - 1984, 34; pak
        - 1984 - 1985, 35; pak
      - Stukken betreffende het voeren van besprekingen tussen het ministerie een delegatie van het Landbouwschap over diverse onderwerpen., 1980 - 1985; 36-40
        - 1980 - 1981, 36; pak
        - 1982, 37; pak
        - 1983, 38; pak
        - 1984, 39; pak
        - 1985, 40; pak
      - Stukken betreffende het opstellen van informatiedossiers., 1981 - 1983; 41-42
        - Informatiedossier met betrekking tot de actuele situatie aangaande de beleidsterreinen van het ministerie ten behoeve van nieuwe bewindslieden.1981 - 1983, 41; pak
        - Informatiedossier met betrekking tot de hoofdmomenten in de ontwikkelingen in de landbouw en het landbouwbeleid sinds 1950 in Nederland.1981 - 1983, 42; pak
      - Stukken betreffende het voeren van besprekingen met een delegatie van de Commissie Landbouwonderzoek van het Landbouwschap., 1984 - 1985; 43; omslag
      - Interne nota's met betrekking tot verschillende onderwerpen ter behandeling in diverse raden en commissies., 1971 - 1985; 44-55
        - Raad voor de Ruimtelijke Ordening (RRO).1976 - 1979, 44; omslag
        - Welzijnsraad.1976 - 1979, 45; omslag
        - Ministeriële Commissie Noordzeeaangelegenheden (MICONA).1977 - 1979, 46; omslag
        - Raad voor de Ruimtelijke Ordening en Milieuhygiëne (RROM).1978 - 1982, 47-48
          - 1978 - 1979, 47; omslag
          - 1980 - 1982, 48; omslag
        - Ministerstaf.1979 - 1985, 49-50
          - 1979, 49; omslag
          - 1980 - 1985, 50; pak
        - Ministerraad.1971 - 1982, 51-55
          - 1971, 51; omslag
          - 1972 - 1974, 52; pak
          - 1975 - 1976, 53; pak
          - 1976 - 1979, 54; pak
          - 1980 - 1982, 55; pak
    - Notulen van vergaderingen, algemene rapporten en statistieken, 07.77
      - Vergaderstukken van stafbesprekingen van de directie., 1974 - 1985; 56-58
        - 1974 - 1979, 56; omslag
        - 1980 - 1983, 57; pak
        - 1984 - 1985, 58; omslag
      - Vergaderstukken van vergaderingen van de hoofden van de afdeling Planologie bij de Provinciale Directies voor de Landinrichting, Grond- en Bosbeheer., 1979 - 1984; 59-72
        - 1979, 59; pak
        - 1980 feb. - mrt, 60; pak
        - 1980 mei - sep., 61; pak
        - 1980 nov - 1981 feb., 62; pak
        - 1981 mrt - apr., 63; pak
        - 1981 mei, 64; pak
        - 1981 juli - sep., 65; pak
        - 1981 nov. - 1982 feb., 66; pak
        - 1982 mrt - juni 24, 67; pak
        - 1982 juni 28 - sep., 68; pak
        - 1982 sep. 22 - 1983 feb., 69; pak
        - 1983 mrt - juni, 70; pak
        - 1983 juli - dec., 71; pak
        - 1984, 72; pak
      - Vergaderstukken van de Directieraad., 1980 - 1985; 73-121
        - 1980 jan. 2 - mrt 6, 73; pak
        - 1980 mrt 18 - mei 16, 74; pak
        - 1980 mei 29 - juli 21, 75; pak
        - 1980 juli 30 - okt. 3, 76; pak
        - 1980 okt. 14 - nov. 4, 77; pak
        - 1980 nov. 17 - dec. 19, 78; pak
        - 1981 jan. 6 - mrt 20, 79; pak
        - 1981 mrt 31 - juni 19, 80; pak
        - 1981 juni 30 - okt. 16, 81; pak
        - 1981 sep. 1 - 18, 82; pak
        - 1981 nov. 2 - dec. 18, 83; pak
        - 1981 dec. 24 - 1982 mrt. 5, 84; pak
        - 1982 mrt. 16 - apr. 2, 85; pak
        - 1982 apr. 16 - mei 14, 86; pak
        - 1982 mei 16 - 18, 87; pak
        - 1982 mei 24, 88; pak
        - 1982 juni 15 - juli 16, 89; pak
        - 1982 aug. 3 - nov. 5, 90; pak
        - 1982 nov. 16 - 1983 feb. 9, 91; pak
        - 1983 feb. 4 - 18, 92; pak
        - 1983 mrt. 4 - 18, 93; pak
        - 1983 apr. 15 - mei 6, 94; pak
        - 1983 mei 26 - juni 10, 95; pak
        - 1983 juni 17 - juli 29, 96; pak
        - 1983 aug. 12 - sep. 16, 97; pak
        - 1983 sep. 30 - okt. 21, 98; pak
        - 1983 okt. 27 - nov. 24, 99; pak
        - 1983 dec. 2 - 9, 100; pak
        - 1983 dec. 16 - 22, 101; pak
        - 1984 jan. 20 - feb. 3, 102; pak
        - 1984 feb. 10 - feb. 23, 103; pak
        - 1984 mrt. 2 - apr. 6, 104; pak
        - 1984 apr. 13 - mei 18, 105; pak
        - 1984 mei 24 - juni 21, 106; pak
        - 1984 juni 29 - juli 13, 107; pak
        - 1984 juli 26 - aug. 31, 108; pak
        - 1984 sep. 7 - 21, 109; pak
        - 1984 sep. 27 - nov. 9, 110; pak
        - 1984 nov. 16 - dec. 14, 111; pak
        - 1984 dec. 21 - 1985 jan. 17, 112; pak
        - 1985 jan. 24 - mrt. 1, 113; pak
        - 1985 mrt. 15 - apr. 19, 114; pak
        - 1985 apr. 25 - mei 10, 115; pak
        - 1985 mei 23 - juni 21, 116; pak
        - 1985 juli 5 - aug. 30, 117; pak
        - 1985 sep. 6 - okt. 4, 118; pak
        - 1985 okt. 11 - nov. 8, 119; pak
        - 1985 nov. 15 - 29, 120; pak
        - 1985 dec. 6 - 20, 121; pak
      - Stukken betreffende het informeren van de minister met betrekking tot informatie van de hoofdingenieur-directeuren in de provincie ter bespreking in de ministerstaf., 1981 - 1984; 122-126
        - Correspondentie.1981 - 1984, 122-125
          - 1981 - 1982 juni, 122; pak
          - 1982 juni - dec., 123; pak
          - 1983, 124; pak
          - 1984, 125; pak
        - Samenvattende nota's van de directeur-generaal Landelijke Gebieden en Kwaliteitszorg aan de minister.1984, 126; pak
      - Stukken betreffende het informeren van de minister met betrekking tot het gevoerde beleid middels informatiebulletins., 1983 - 1984; 127; omslag
      - Stukken betreffende het informeren van de minister met betrekking tot het overleg met CDA-gedeputeerden., 1983 - 1984; 128; omslag
    - Wijze van uitoefenen van de bestuurs- en beheerstaak, 07.8
      - Stukken betreffende het verstrekken van inlichtingen met betrekking tot de door het ministerie verstrekte subsidies., 1971; 129; omslag
      - Stukken betreffende werkzaamheden van de Commissie voor de Ontwikkeling van de Beleidsanalyse (COBA)., 1973 - 1983; 130-140
        - Algemeen.1973 - 1983, 130-131
          - 1973 - 1979, 130; pak
          - 1980 - 1983, 131; omslag
        - Vergaderstukken.1974 - 1981, 132-138
          - 1974 - 1975 mei, 132; pak
          - 1975 okt. - 1976, 133; pak
          - 1977 jan. - aug., 134; pak
          - 1977 okt. - 1978 mei, 135; pak
          - 1978 mei - dec., 136; pak
          - 1979, 137; pak
          - 1981, 138; pak
        - Vergaderstukken van de Landbouwcoördinatiecommissie (LCC-COBA).1980 - 1981, 139-140
          - 1980, 139; pak
          - 1981, 140; pak
      - Stukken betreffende het informeren van de minister met betrekking tot de audiëntie van de Vereniging voor de Landelijk Eigendom d.d. 2 december 1981., 1981 - 1982; 141; omslag
    - Personeel, 08
      - Stukken betreffende het aanpassen van de regeling van de tekenbevoegdheid van de onder de hoofdingenieur-directeuren voor de Landinrichting, Grond- en Bosbeheer ressorterende ambtenaren., 1975 - 1978; 142; omslag
    - Taak, 1
      - Eigendom. Openbare werken. Belastingen, 1.71
        - Stukken betreffende het oprichten en de werkzaamheden van de Stichting Beheer Landbouwgronden (SBL)., 1980; 143; pak
      - Toezicht bij het oprichten van inrichtingen welke gevaar, schade of hinder kunnen veroorzaken, 1.777.51
        - Stukken betreffende werkzaamheden van de Werkgroep Hinderwet en Veehouderij met betrekking tot voorlichting over de toepassing van de Hinderwet op veehouderijbedrijven., 1971 - 1978; 144-146
          - Algemeen.1971 - 1978, 144; pak
          - Vergaderstukken.1974 - 1975, 145-146
            - 1974 - 1975, 145; pak
            - 1975, 146; pak
        - Stukken betreffende het beantwoorden van kamervragen met betrekking tot diverse aangelegenheden., 1972 - 1985; 147-152
          - Ontwikkelingsproblematiek van de zogenaamde veredelingslandbouw in relatie tot de Hinderwet en tot de milieuvraagstukken.1972, 147; pak
          - Het verlenen van een vergunning aan de exploitatiemaatschappij Van de Griendt NV voor de vestiging van een veehouderijbedrijf door Burgemeester & Wethouders van de gemeente Horst.1974, 148; pak
          - Vergoedingsregeling voor landbouwbedrijven, die zouden moeten sluiten omdat voor deze bedrijven geen hinderwetvergunning kan worden verleend.1975 - 1977, 149; pak
          - Vergunningverlening aan het mestfermenteerbedrijf van de Coöperatieve Nederlandse Champignonkwekersvereniging te Milsbeek.1977 - 1978, 150; pak
          - Hinderwet.1982 - 1983, 151; omslag
          - Overheidsvoorlichting inzake streekplannen.1984 - 1985, 152; omslag
        - Vergaderstukken van de Werkgroep Veevoeder en Diergeneesmiddelen van het Curatorium met betrekking tot de Landbouwemissie., 1974 - 1975; 153; pak
        - Vergaderstukken van de Werkgroep Meststoffen van het Curatorium met betrekking tot landbouwemissie-inventarisatie., 1974 - 1977; 154; pak
        - Stukken betreffende het toepassen van de Hinderwet op veehouderijbedrijven., 1975 - 1976; 155; pak
        - Stukken betreffende het informeren van de minister met betrekking tot de toepassing van de Hinderwet op veehouderijbedrijven., 1980 - 1985; 156-162